【裁判字號】    97,訴,337
【裁判日期】    970424
【裁判案由】    違反毒品危害防制條例
【裁判全文】
臺灣屏東地方法院刑事判決               97年度訴字第337號
公  訴  人  臺灣屏東地方法院檢察署檢察官
被      告  甲○○
上列被告因違反毒品危害防制條例案件，經檢察官提起公訴（97
年度毒偵字第123 號），被告於準備程序中就被訴事實為有罪之
陳述，本院合議庭裁定改依簡式審判程序審理，判決如下
    主  文
甲○○施用第一級毒品，累犯，處有期徒刑拾月。扣案含海洛因
成分之注射針筒壹支沒收銷燬之。
    事  實
一、甲○○前於民國93年間因誣告案件，經本院以93年度簡字第
    958 號判決判處有期徒刑4 月確定，於94年4 月17日縮刑期
    滿執行完畢。又其曾於94年間因施用毒品案件，經本院以94
    年度毒聲字第540 號裁定送觀察、勒戒後，認有繼續施用毒
    品傾向，再經本院以94年度毒聲字第627 號裁定送戒治處所
    施以強制戒治，嗣強制戒治逾6 個月以上，戒治成效良好，
    無繼續強制戒治之必要，於95年6 月23日釋放出所，由臺灣
    屏東地方法院檢察署檢察官以95年度戒毒偵字第59號為不起
    訴處分確定。詎其猶不知悔改，仍未戒除毒癮，於觀察、勒
    戒及強制戒治執行完畢釋放後，5 年內復基於施用第一級毒
    品海洛因之犯意，於97年1 月7 日15時30分許，將海洛因加
    水以注射針筒注射之方式，在屏東縣枋寮鄉○○村○○路44
    巷17號住處，施用第一級毒品海洛因1 次。嗣於97年1 月9
    日6 時50分許，為警持搜索票在上開住處搜索查獲，扣得含
    有海洛因成分之注射針筒1 支，並經其同意採尿送驗呈嗎啡
    之陽性反應，始知上情。
二、案經屏東縣警察局枋寮分局報請臺灣屏東地方法院檢察署檢
    察官偵查起訴。
    理  由
一、本件被告甲○○所犯係死刑、無期徒刑、最輕本刑為3 年以
    上有期徒刑以外之罪，其於本院準備程序中就被訴事實為有
    罪之陳述，經法官告知被告簡式審判程序之旨，並聽取公訴
    人、被告之意見後，由本院合議庭依刑事訴訟法第273 條之
    1 第1 項規定，裁定由受命法官獨任進行簡式審判程序，先
    予敘明。
二、上開事實，業據被告於本院審理時坦承不諱（見本院卷第33
    頁反面），且被告為警查獲時採尿送驗結果呈嗎啡（即海洛
    因水解後之反應）之陽性反應，有正修科技大學超微量研究
    科技中心97年1 月23日R00-0000-000號檢驗報告1 紙在卷可
    證（見偵卷第20頁)， 上述鑑驗結果，係檢驗機關本於專業
    知識及以精密儀器或科學檢驗方法所得之結論，自可憑信。
    又扣案之注射針筒1 支，經本院於97年3 月24日進行勘驗，
    並依臺灣尖端先進生技醫藥股份有限公司之檢驗試劑檢驗結
    果，確含海洛因之陽性反應，顯然沾附有第一級毒品海洛因
    成分之事實，有勘驗筆錄及初步檢驗報告單1 紙、照片2幀
    在卷可考（見本院卷第23至26頁）。足見被告自白與事實相
    符，堪以採信。又被告前於94年間因施用毒品案件，經本院
    以94 年 度毒聲字第540 號裁定送觀察、勒戒後，認有繼續
    施用毒品傾向，再經本院以94年度毒聲字第627 號裁定送戒
    治處所施以強制戒治，嗣強制戒治逾6 個月以上，戒治成效
    良好，無繼續強制戒治之必要，於95年6 月23日釋放出所，
    由臺灣屏東地方法院檢察署檢察官以95年度戒毒偵字第59號
    為不起訴處分確定此有臺灣屏東地方法院檢察署刑案資料查
    註紀錄表、全國施用毒品案件紀錄表及臺灣高等法院被告全
    國前案紀錄表各1 份在卷可參。從而，本件事證明確，被告
    犯行洵堪認定。
三、查海洛因屬毒品危害防制條例第2 條第2 項第1 款所稱之第
    一級毒品，不得持有、施用，被告竟持以施用，核其所為，
    係犯同條例第10條第1 項之施用第一級毒品罪。其施用前持
    有海洛因之低度行為，應為施用之高度行為所吸收，不另論
    罪。又被告前於93年間因誣告案件，經本院以93年度簡字第
    958 號判決判處有期徒刑4 月確定，於94年4 月17日縮刑期
    滿執行完畢，此有臺灣屏東地方法院檢察署刑案資料查註紀
    錄表及臺灣高等法院被告全國前案紀錄表各1 份在卷可按，
    其受徒刑之執行完畢，5 年以內故意再犯有期徒刑以上之本
    罪，為累犯，依法應加重其刑。爰審酌被告素行非佳，經觀
    察、勒戒及強制戒治後，仍未能戒除毒癮，顯見其無戒毒悔
    改之意，惟念其施用毒品乃自戕行為及其犯罪後坦認犯行，
    態度尚稱良好等一切情狀，量處如主文所示之刑。扣案含有
    海洛因之注射針筒1 支，因與第一級毒品無法分離，應依毒
    品危害防制條例第18條第1項 前段規定沒收銷燬之。
據上論斷，應依刑事訴訟法第273 條之1 第1 項、第299 條第 1
項前段，毒品危害防制條例第10條第1 項、第18條第1 項前段，
刑法第11條、第47條第1項，判決如主文。
本案經檢察官許英輝到庭執行職務。
中    華    民    國    97    年    4     月    24    日
                  刑事第二庭  法  官   蘇碧珠
上正本證明與原本無異。
如不服本判決應於收受本判決送達後10日內向本院提出上訴書狀
，其未敘述上訴理由者，並得於提起上訴後10日內向本院補提理
由書狀（均須按他造當事人之人數附繕本）「切勿逕送上級法院
」
中    華    民    國    97    年    4     月    24    日
                              書記官   賀燕花
附錄本案論罪科刑法條全文
毒品危害防制條例第10條第1項：
施用第一級毒品者，處6月以上5年以下有期徒刑。


司法院資訊處製作；財團法人民間司法改革基金會備份。
